# 生物资产减值测试

提问人：郭一 时间：2010-07-02 21:18:36
一个以养猪为主业的畜牧业公司，由于今年猪肉价格的连续下跌，是否考虑计提减值准备？另外公司的饲料厂全部供应公司自用，如何考虑库存玉米的减值？

回答人：chenyiwei
没有做过这方面的实务。但个人理解：消耗性生物资产本质上是一种存货；生产性生物资产则可以理解为固定资产。用作饲料的玉米可以理解为原材料。在确定生物资产类别的基础上，分别按照适用的准则进行减值测试。

回答人：chenyiwei
回复 藤椅 郭一 的帖子“用作饲料的玉米只用于公司饲养自用”则说明应按照原材料的减值测试方法处理。不能直接与当前饲料玉米的市场价格相比较。

提问人：xxcg11 时间：2015-10-11 09:36:07
审计过这样的公司，公司租农户的土地，在租赁的土地上种植中草药，累计共发生支出 500 万元，公司将其支出全部作为生物资产处理，现在公司准备将其出售，请问公司如何处理？是应将支出作为生物资产处理是否合适？还是直接作为存货处理？

回答人：chenyiwei
如果尚未收获的，还是作为生物资产列报更为合适。准则讲解对生物资产和存货的分界点有说明，就是以农产品收获为界。